臺灣臺北地方法院民事裁定
110年度抗字第294號
抗  告  人  何鉅凱  
代  理  人  李逸文律師
複 代理 人  許皓鈞律師
相  對  人  和潤企業股份有限公司

法定代理人  劉源森  


上列當事人間請求本票裁定事件，抗告人對於民國110年9月1日
本院110年度司票字第14881號裁定提起抗告，本院裁定如下：
    主  文
抗告駁回。
抗告程序費用新臺幣壹仟元由抗告人負擔。
    理  由
一、相對人於原審聲請意旨略以：相對人執有抗告人於民國110
    年3月18日所簽發票載金額為新臺幣13萬元，付款地為台北
    市中山區，到期日為110年7月19日，利息約定自遲延日起按
    年息20%計算，並免除作成拒絕證書之本票（下稱系爭本票
    ）1紙，詎於到期後經提示未獲付款，為此提出本票1紙，聲
    請裁定准許就上開金額及年息16%計算之利息強制執行，並
    經原審依上開金額裁定准予強制執行。
二、抗告意旨略以：抗告人並無簽發系爭本票予相對人，兩造間
    亦無任何原因關係債權存在，依票據法第13條反面解釋，相
    對人對抗告人無任何票據上權利。爰依法提起抗告，請求廢
    棄原裁定，並駁回相對人於原審之聲請等語。
三、按執票人向本票發票人行使追索權時，得聲請法院裁定後強
    制執行，票據法第123條有所明文。又執票人依前條規定，
    聲請法院裁定許可對發票人強制執行，係屬非訟事件，此項
    聲請之裁定，及抗告法院之裁定，僅依非訟事件程序，就本
    票形式上之要件是否具備予以審查為已足，並無確定實體上
    法律關係存否之效力，如發票人就票據債務之存否有爭執時
    ，應由發票人提起確認之訴，以資解決（最高法院57年台抗
    字第76號裁判意旨參照）。經查相對人於原審提出本票1紙
    ，其上載明發票人為何鉅凱，業據本院調取原審卷查明無訛
    ，因此原審依非訟事件程序審查，認系爭本票已符合票據法
    第123條之規定，而為准予強制執行之裁定，經核並無違誤
    。抗告人爭執其未簽發系爭本票，與相對人間無任何借貸關
    係等情，核屬實體法上權利義務關係存否之爭執，依前開說
    明，應由抗告人另行提起訴訟以資救濟，而非本件非訟程序
    所得加以審究。準此，原審據此裁定系爭本票准予強制執行
    ，核無不合。抗告意旨指摘原裁定不當，求予廢棄，委無理
    由，應予駁回。
四、據上論結，本件抗告為無理由，爰依非訟事件法第21條第2
    項、第46條、第24條第1項，民事訴訟法第495條之1第1項、
    第449條第1項、第95條、第78條，裁定如主文。
中　　華　　民　　國　　110 　年　　11　　月　　25　　日
                  民事第七庭    審判長法  官  姜悌文
                                      法  官  溫祖明
                                      法  官  林欣苑 

以上正本係照原本作成。
本裁定不得再抗告。
中　　華　　民　　國　　110 　年　　11　　月　　25　　日
                                      書記官  范煥堂